臺灣臺北地方法院民事裁定　　　　 99年度執消債更字第9號
聲　請　人
即債務人　　李金玉
相　對　人
即債權人　　台北富邦商業銀行股份有限公司
法定代理人　韓蔚廷
相　對　人
即債權人　　渣打國際商業銀行股份有限公司
法定代理人　曾璟璇
相　對　人
即債權人　　元大商業銀行股份有限公司
法定代理人　顏慶章
代　理　人　蔡美華
　　　　　　鍾世維
　　　　　　張文謙
相　對　人
即債權人　　日盛國際商業銀行股份有限公司
法定代理人　陳棠
相　對　人
即債權人　　中國信託商業銀行股份有限公司
法定代理人　辜濂松
相　對　人
即債權人　　良京實業股份有限公司
法定代理人　東章一
上列當事人間聲請消費者債務清理事件，本院裁定如下：
    主  文
債務人所提如附件一所示之更生方案應予認可。
債務人在未依更生條件全部履行完畢前，應受如附件二所示之生
活程度限制。
    理  由
一、按債務人有薪資、執行業務所得或其他固定收入，法院認更
    生方案之條件公允者，得不經債權人會議可決，逕依債務人
    之聲請或依職權以裁定認可更生方案；法院為認可之裁定時
    ，因更生方案履行之必要，對於債務人在未依更生條件全部
    履行完畢前之生活程度，得為相當之限制，消費者債務清理
    條例第64條第1項、第62條第2項分別定有明文。
二、查債務人經本院 98年度消債更字第421號裁定開始更生程序
    ，其任職於靖旺科技股份有限公司，含中秋節獎金在內確有
    每月平均新台幣(下同)21,589元之固定收入，無年終獎金，
    其名下無任何財產，有民國99年薪資入帳存摺明細、98年度
    稅務電子閘門財產所得調件明細表及99年10月22日調查筆錄
    附卷可稽。次查債務人所提如附件所示之更生方案，其條件
    為自更生方案確定後之次月10日為第 1期，以每1個月為1期
    ，每期清償4,989元，共清償96期，合計8年，總清償數額47
    8,944元，清償成數 26.14%，並於每期當月10日依債權比例
    ，按期分別給付予各債權人。該更生方案經轉知各債權人，
    除債權人元大商業銀行股份有限公司逾期未為確答，視為同
    意，中國信託商業銀行股份有限公司逾期始以書面確答同意
    ，應視為同意外，其餘債權人均以書面確答不為同意，不符
    消費者債務清理條例第60條第2項規定之可決條件。
三、再查債務人與其配偶均係緬甸華僑，中文能力不若本地出生
    求學者，求職條件較為受限，而其配偶亦經本院裁定准許更
    生程序，積欠債務計 2,941,189元，名下並無財產，其每月
    平均月收入約48,000元，除與債務人共同分擔88年12月出生
    之未成年子之扶養費外，尚有父母及弟等人待其扶養，有稅
    務電子閘門財產所得調件明細表暨本院依職權調閱99年度執
    消債更字第15號卷可稽，足認債務人對其配偶並無剩餘財產
    差額分配請求權。又查債務人每月支出提列16,600元，包含
    個人生活費13,100元及負擔88年12月出生之未成年子扶養費
    3,500元，已低於台北市100年度每人每月最低生活費標準14
    ,794元，顯無浪費情事，其以每月收入扣除支出之全部餘額
    4,989元作為每期清償金額，共清償96期，合計8年，總清償
    數額為 478,944元，足認債務人已盡清償誠意。至債權人不
    同意更生方案之理由略以：清償成數過低、債務人時值壯年
    ，若持續工作仍得清償債務云云，惟查更生方案之清償成數
    並非認可更生方案之唯一標準，倘債務人所列收入確實，支
    出又屬必要，並以收入扣除支出之餘額用供清償，其方案堪
    認適當；又消費者債務清理條例之訂定，係為使不幸陷於經
    濟上困境之消費者，有重建復甦之機會，同條例第53條第 2
    項第3款復規定更生方案最終清償期僅得延長為8年，本件債
    務人已提出最長清償期限8年之更生方案，殊無再刻以8年後
    之未來所得增加清償之餘地，債權人上開主張均不足採，上
    開更生方案核屬公允、適當、可行，且無同條例第64條第 2
    項所定不應認可之消極事由存在，爰依同條例第64 條第1項
    規定，不經債權人會議可決，以裁定認可該更生方案。另依
    同條例第62條第 2項規定，就債務人在未依更生條件全部履
    行完畢前之生活程度，予以相當之限制，爰裁定如主文。
四、如不服本裁定，應於裁定送達後10日內，以書狀向本院司法
    事務官提出異議。
中    華    民    國    100    年    3    月    30    日
              民事執行處 司法事務官  林夢雯
附件一：更生方案。
附件二：更生債務人之生活限制。